【裁判字號】    95,裁,649
【裁判日期】    950330
【裁判案由】    營業稅
【裁判全文】
最  高  行  政  法  院  裁  定
                                     95年度裁字第00649號
上  訴  人  國藩金屬網工業有限公司
代  表  人  乙○○
                        送達代收人  甲○○
                        市南屯區○○○街36號4樓之6
被 上 訴人  財政部臺灣省中區國稅局
代  表  人  鄭宗典
上列當事人間因營業稅事件，上訴人對於中華民國93年10月13日
臺中高等行政法院93年度訴字第284號判決，提起上訴，本院裁
定如下：
    主  文
上訴駁回。
上訴審訴訟費用由上訴人負擔。
    理  由
一、按對於高等行政法院判決之上訴，非以其違背法令為理由，
    不得為之，行政訴訟法第242條定有明文。依同法第243條第
    1項規定，判決不適用法規或適用不當者，為違背法令；判
    決有同法條第2項所列各款情形之一者，為當然違背法令。
    又提起上訴，應以上訴狀表明上訴理由並應添具關於上訴理
    由之必要證據，復為同法第244條第1項第4款及第2項所明定
    。是當事人提起上訴，如以原審判決有不適用法規或適用不
    當為理由時，其上訴狀應有具體之指摘，並揭示該法規之條
    項或其內容；如以原審判決有上開規定所列各款情形之當然
    違背法令為理由時，其上訴狀應揭示合於該款之事實。如上
    訴狀未依此項方法表明，或其所表明者，顯與上開法條規定
    之情形不相合時，即難認為已對原審判決之違背法令有具體
    之指摘，其上訴自難認為合法。
二、上訴人於民國87年4月22日無進貨事實，卻取具笠玖企業有
    限公司（下稱笠玖公司）虛開之統一發票6紙，金額計新臺
    幣（下同）5,475,000元，營業稅額273,750元作為進項憑證
    申報扣抵銷項稅額，經臺北市稅捐稽徵處查獲，通報臺中縣
    稅捐稽徵處（原處分機關）補徵營業稅額273,750元，並按
    所漏稅額273,750元處8倍罰鍰2,190,000元。上訴人不服，
    循序提起本件行政訴訟。經原審法院以93年度訴字第284號
    判決訴願決定及原處分（復查決定）關於罰鍰部分均撤銷，
    駁回上訴人其餘之訴。上訴人不服，提起本件上訴。
三、上訴意旨略以：依原審函調臺灣臺中地方法院92年度訴字第
    2709號乙○○被訴違反稅捐稽徵法等案件卷宗所示，笠玖公
    司係於79年10月6日核准設立登記，於87年間案發當時之代
    表人原為游金星，公司設址於臺北市○○區○段390號，雇有
    員工十餘人，並有公司資產，此有該案件函詢臺北市政府提
    供笠玖公司自79年度至今之變更登記事項卡、公司執照、營
    利事業登記證、財產目錄明細表等登記案卷，及中央健康保
    險局提供『笠玖企業有限公司』為投保單位於民國87年1月
    至4月之「投保單位保費計算明細表」在卷可按。又笠玖公
    司出售之廢銅料、銅線、鋼鐵等物，大都係由國外進貨，有
    進口報單數份可稽，足認笠玖公司確實並非專為幫助逃漏營
    業稅捐而虛設行號之公司。上訴人於87年4月間向該公司購
    買廢銅料、銅線，除有發票為證外，另有笠玖公司依約提供
    貨品之銷貨單可憑，上訴人於87年6月12日確有轉帳支出584
    萬元，其中489萬元貨款應笠玖公司要求匯入克斯堤那實業
    有限公司之帳戶，95萬元則轉入元懋興業有限公司帳戶（與
    系爭貨款無關），其餘貨款80萬元則是匯款當日由笠玖公司
    實際負責人陳建達至臺北市向上訴人經理謝青龍拿取點收，
    符合民間正常交易流程。而笠玖公司是否另以合法掩飾非法
    、販賣假發票，上訴人並不知悉，也無從調查知悉。原判決
    未詳予審酌，遽以上訴人未提供完整詳細之憑證，否認上訴
    人所提各項憑證之真正，認上訴人與笠玖公司無交易事實，
    有判決適用法規不當及判決不備理由之違法等語。
四、本件上訴人對於原判決提起上訴，雖主張原判決有適用法規
    不當及判決不備理由之違法，惟核其上訴理由狀所載內容，
    係就原審取捨證據、認定事實之職權行使，指摘其為不當，
    及對於原判決已論斷部分泛稱理由不備，難認為對原判決之
    如何違背法令已有具體之指摘。依首開說明，其上訴自非合
    法。又上訴為當事人對於所受不利益之判決聲明不服之方法
    ，於高等行政法院受勝訴判決之當事人，自無許其提起上訴
    之理，上訴人對於原判決關於其勝訴部分（罰鍰）亦請求廢
    棄，此部分上訴，亦不合法，應予駁回。
五、依行政訴訟法第249條第1項前段、第104條、民事訴訟法第
    95條、第78條，裁定如主文。
中    華    民    國    95    年    3     月    30    日
                  第三庭審判長法  官  趙  永  康
                              法  官  鄭  淑  貞
                              法  官  侯  東  昇
                              法  官  黃  淑  玲
                              法  官  林  文  舟
以  上  正  本  證  明  與  原  本  無  異
中    華    民    國    95    年    3     月    31    日
                              書記官  阮  桂  芬


司法院資訊處製作；財團法人民間司法改革基金會備份。
